Inventaris van het archief van H.J. Reinink [levensjaren 1901-1979], 1928-1946
Nationaal Archief, Den Haag
Collectie H.J. Reinink en Th. J. Reinink-Jordaan
Reinink
oudste stuk - jongste stuk: 1922-2005
C24485
664 inventarisnummer(s); 8,10 meter
Normale geschreven, getypte en gedrukte documenten, geen bijzondere handschriften.
Nationaal Archief
Hendrik Jan Reinink (1901-1979)
Hendrik Jan Reinink (1901-1979) was gedurende de twintig naoorlogse jaren secretaris-generaal van het Departement van Onderwijs, Kunsten en Wetenschappen. Hij vormde het Nederlandse kunstbeleid tot een unieke: De kunst wordt door de Nederlandse overheid niet langs bepaalde lijnen geleid, integendeel, zij streeft naar het economisch vrijmaken van de kunstenaar. Het archief bevat o.a. stukken betreffende zijn lidmaatschap van de groep Scholten, die zich ten doel stelde leiding te geven bij de bepaling van de houding van het volk tegen over de bezetter; het Vaderlandsch Comité, dat zich vanaf 1944 bezig hield met economische, sociale en financiële zaken en het binnenlands bestuur; en zijn werkzaamheden als SG van het departement van OK en W.
Archiefvorming
Geschiedenis van de archiefvormer
Levensbeschrijving
REININK, Hendrik, Jan, ambtenaar (curator RU Groningen, secretaris-generaal van het Departement van Onderwijs, Kunsten en Wetenschappen) (Groningen 31-7-1901 - Leidschendam 19-1-1979).
Zoon van Jantienus Reinink, wethouder, en Marchien Pieterdina Alida Kloosterhuis. Gehuwd sinds 15-8-1925 met Louise Jacoba Ribbius Peletier. Uit dit huwelijk werden 3 zoons geboren. Gescheiden op 17-11-1945 te Utrecht en hertrouwd op 26 maart 1946 met Theodora Johanna Maria Jordaan in Kensington (Groot-Brittannië).
Als geboren en getogen Groninger verliet hij na zijn rechtenstudie en aansluitende promotie, "cum laude", op het onderwerp Geld en ruilmiddel in 1929 deze stad voor een korte tijd om in Amsterdam als advocaat, procureur en leraar te gaan werken. Een jaar later was de functie van curator bij de Rijksuniversiteit Groningen vacant. Reinink solliciteerde en werd benoemd wegens zijn Groningse achtergrond en zijn geschiktheid om met mensen om te gaan. In 1939 keerde hij Groningen definitief de rug toe, door in dienst te treden bij het departement van Onderwijs, Kunsten en Wetenschappen als chef van de afdeling Hoger Onderwijs. Na het uitbreken van de Tweede Wereldoorlog was hij voor drie maanden waarnemend secretaris-generaal van dit departement. Naast zijn ambtelijke functie was Reinink voorzitter van de intellectuele pressiegroep De Nederlandse Gemeenschap. Door dit voorzitterschap raakte hij bovendien betrokken bij de voorbesprekingen die leidden tot de oprichting van de Nederlandse Unie. Door de toenemende Duitse invloed op de hogescholen en universiteiten nam Reinink eind 1941 ontslag uit zijn functie van secretaris-generaal. Na zijn ontslag nam hij deel aan de bijeenkomsten van de groep Scholten. Deze groep stelde zich ten doel leiding te geven bij de bepaling van de houding van het volk tegen over de bezetter. Tevens maakte de groep studie van de wijze waarop het kiesrecht, de verhouding tussen de Staten-Generaal en de regering, het radiobestel en het onderwijs na afloop van de oorlog vorm diende te krijgen. Vanaf 1944 was Reinink ook aanwezig bij de besprekingen van het Vaderlandsch Comité met betrekking tot economische, sociale en financiële zaken en het binnenlands bestuur.
L. de Jong, Het Koninkrijk der Nederlanden in de Tweede Wereldoorlog ('s-Gravenhage 1975), deel 6, pag. 575.
Gedurende de hele oorlogsperiode zette hij zich bovendien in voor de illegale steunverlening aan kunstenaars die weigerden lid te worden van de Kultuurkamer.
Enquêtecommissie regeringsbeleid 1940-1945, ('s-Gravenhage 1955), deel 7a, pag. 147, 170-171 en 175, Enquêtecommissie regeringsbeleid 1940-1945, ('s-Gravenhage 1955) deel 7c, pag. 516-519, L. de Jong, Het Koninkrijk der Nederlanden in de Tweede Wereldoorlog, ('s-Gravenhage 1974) deel 5, pag. 788 en L. De Jong, Het Koninkrijk der Nederlanden in de Tweede Wereldoorlog, ('s-Gravenhage 1982), deel 10b, pag. 940.
Direct na afloop van de oorlog werd Reinink tot secretaris-generaal van het departement van Onderwijs, Kunsten en Wetenschappen benoemd.
Reinink trachtte tijdens zijn carrière voortdurend het ambtelijke keurslijf te doorbreken. Het was alsof het ambtelijke voor hem nooit doel op zichzelf kon zijn, maar altijd in bijzondere mate een middel om een hoger liggend doel te verwezenlijken. Dat doel was bijvoorbeeld het bereiken van grotere vrijheid voor de kunst, van grotere ontplooiingsmogelijkheden voor de kunstenaar. In 1952-53 werkte hij een plan uit om de hele kunstbemoeiing van de staat te onttrekken aan het departement, ten einde de kunst in grotere vrijheid te doen gedijen dan in ambtelijk verband mogelijk was. Hij stelde een groot opgezette kunststichting voor, die het beheer zou krijgen over alle financiën welke voor kunstsubsidies beschikbaar waren. Zijn onorthodoxe benadering van dit probleem werd echter niet gerealiseerd. Twee jaar later verzocht de regering hem het voorzitterschap op zich te nemen van de Stichting voor Culturele Samenwerking met de Overzeese Rijksdelen, en tevens plannen uit te werken om tot een grotere coördinatie te komen van de Nederlandse culturele aktiviteiten in het buitenland. In dit verband werd zijn departementale functie gewijzigd in directeur-generaal voor de kunsten en voor de buitenlandse culturele betrekkingen. Zijn uitgangspunten bleven: zoveel mogelijk kontakten met het buitenland leggen en bestaande kontakten versterken, artistieke ontwikkelingen in Nederland stimuleren, vrijheid geven aan de kunstenaar en verantwoordelijkheden laten waar ze horen.
Jarenlang was Reinink de bezielende kracht achter de zwaar gesubsidieerde stichting Holland Festival. Doel en opzet lagen geheel in de lijn van zijn idealen: Nederland jaarlijks in aanraking brengen met topprestaties uit het internationale kunstleven, die bij het Nederlandse publiek het niveaubesef levendig zouden houden en die tegelijk voor Nederlandse kunstenaars en -instellingen als stimulerend voorbeeld konden dienen. Van routinezaken hield Reinink niet. Nieuwe ontwikkelingen daarentegen, waarin hij verreikende perspectieven voor het culturele leven zag, vatte hij graag aan en wist hij vaak door zijn vasthoudendheid en inzicht tot een goed einde te brengen.
Mede door zijn toedoen kwam het Institut Nèerlandais in Parijs tot stand, bleef de Van-Goghverzameling van ir. V.W. van Gogh in Nederland en kreeg het Rijksmuseum Kröller-Müller zijn beeldentuin. Door zijn lidmaat- of voorzitterschap van vele internationale commissies werd de invloed van Nederland in diverse internationale organisaties op cultureel gebied groter dan gezien de internationale verhoudingen te verwachten was. Na het bereiken van de pensioengerechtigde leeftijd nam Reinink in 1966 ontslag. Desondanks bleef hij werkzaam in diverse internationale culturele commissies en werd hij voorzitter van de programmaraad van de Nederlandse Televisie Stichting.
Het belang van Reininks werkzaamheden lag vooral in het feit dat hij door zijn betrokkenheid bij twintig jaar Nederlandse cultuurpolitiek ongetwijfeld krachtig heeft meegewerkt aan de verwezenlijking van een tamelijk unieke situatie op kunstgebied: de kunst wordt door de Nederlandse overheid niet langs bepaalde lijnen geleid, integendeel, zij streeft naar het economisch vrijmaken van de kunstenaar.
Overzicht van de functies van H.J. Reinink:
1930 Advocaat en procureur te Amsterdam. Leraar staathuishoudkunde, staatsinrichting en handelsrecht aan de 2e Handelsschool te Amsterdam.
1930-1939 Secretaris van het College van Curatoren der Rijksuniversiteit te Groningen.
1939-1941 Functie bij departement van Onderwijs, Kunsten en Wetenschappen als chef van de afd. Hoger Onderwijs.
1941-1945 Ambteloos burger, lid van de groep Scholten en het Vaderlandsch Comitè.
1942 Lid van de Centrale Commissie voor de Statistiek.
1945-1946 Bestuurslid van de Stichting "Het Nationale Park de Hooge Veluwe".
1945-1955 Secretaris-generaal van het departement van Onderwijs, Kunsten en Wetenschappen.
1946 Eveneens voorzitter van de Staatscommissie tot reorganisatie van het Hoger Onderwijs. Voorzitter van de Commissie tot voorbereiding van de Organisatie van het wetenschappelijk onderzoek in Nederland.
1953 Voorzitter van de Nederlandse delegatie bij de W.E.U.
1955-1966 Directeur-Generaal bij het departement van Onderwijs, Kunsten en Wetenschappen voor de kunsten en voor de buitenlandse culturele betrekkingen.
1961-1971 Voorzitter van de Nederlandse Stichting voor culturele samenwerking met Suriname en de Nederlandse Antillen (Sticusa).
1961-1967 Voorzitter van de gemengde commissie ter uitvoering van het Nederlands-Belgisch cultureel verdrag.
1962-1967 Lid van de Adviesraad voor culturele samenwerking tussen de landen van het koninkrijk.
1965 Voorzitter van de Nederlandse comissie ter uitvoering van het cultureel verdrag tussen Nederland en Iran.
1965 Voorzitter van de Nederlandse commissie ter uitvoering van het culturele verdrag tussen Nederland en Turkije.
1965-1966 Voorzitter van de Nederlandse commissie ter uitvoering van het cultureel verdrag tussen Nederland en Tunesië.
1965-1966 Voorzitter van de Nederlandse commissie ter uitvoering van het cultureel verdrag tussen Nederland en de Verenigde Arabische Republiek.
1965-1966 Voorzitter van de nederlandse commissie ter uitvoering van het cultureel verdrag tussen Nederland en Griekenland.
1966 Afscheid.
1967-1973 Voorzitter van de programmaraad van de Nederlandse Televisie Stichting.
1968 Voorzitter van de gemengde commissie ter uitvoering van het Nederlands-Duits cultureel verdrag.
Geschiedenis van het archiefbeheer
In 1987 werd door mevrouw Th.J.M. Reinink-Jordaan de archiefbescheiden uit de oorlogsperiode, afkomstig van haar man, mr. H.J. Reinink, aan de Tweede Afdeling van het Algemeen Rijksarchief geschonken.
In 2010 werd het grootste deel van het archief geschonken, welke betrekking hadden op het functioneren als secretaris-generaal en directeur-generaal bij het Ministerie van Onderwijs, Kunsten en Wetenschappen.
Schenking (van een niet overheidsarchief)
Inhoud en structuur van het archief
Aanwijzingen voor de gebruiker
Openbaarheidsbeperkingen
Volledig openbaar.
Materiële beperkingen
Het archief kent beperkingen voor het raadplegen van stukken als gevolg van slechte materiële staat.
Aanvraaginstructie
Openbare archiefstukken kunnen online worden aangevraagd en gereserveerd. U kunt dit ook via de terminals in de studiezaal van het Nationaal Archief doen. Om te kunnen reserveren dient u de volgende stappen te volgen:
Creëer een account of log in.
Selecteer in de archiefinventaris een archiefstuk.
Klik op ‘Reserveer’ en kies een tijdstip van inzage.
Verwant materiaal
Beschikbaarheid van kopieën
Inventarisnummers van dit archief zijn niet in kopievorm beschikbaar
Beschrijving van de series en archiefbestanddelen
- Stukken betreffende zijn functies gezamenlijk, 1
  - Ingekomen kerst- en nieuwjaarswensen, met bijlagen., 1948-1982 en z.j.; 33-51; 18 pakken en 1 omslag
    - 1948-1952, met verzendlijsten, 33
    - 1953-1954, 34
    - 1955, 35
    - Nederland 1956, 36
    - Buitenland 1956, 37
    - 1957, 38
    - 1958, 39
    - 1959, 40
    - 1960, 41
      Niet raadpleegbaar
    - 1961, 42
    - 1962, 43
    - 1963, 44
    - 1964, 45
      met bijlage
    - 1965, 46
    - 1966, 47
    - 1967-1982 en z.j., 48; 1 omslag
    - z.j. (ca. 1948-1952), 49
    - z.j. (ca. 1953), 50
    - z.j. (ca. 1958, 1962), 51
  - Ingekomen brieven, met een uitgaande brief, foto's en verdere bijlagen, 1949-1977 en z.j.; 52-54; 3 omslagen
    - Bakker - Diamand, 52
      Betreft de correspondenten:
      Bakker, Bert
      Bakker-Hefting, J.V.C. (Vic)
      Balicka, Janina
      Bendien, Johan
      Bendien-de Geus, H.M.
      Bianchi Bandinelli, Maria
      Bianchi Bandinelli, Ranuccio
      Bloch, Vitale
      Britten, Benjamin
      Cals, mr. J.M.L.Th.
      Carelsen, Fie
      Cidor, Ruth en Hanan A.
      Dahlmann, Britta
      Dahlmann, Sven
      Dam van Isselt, Jet van
      Debrot, Cola
      Debrot, Estelle
      Diamand, Peter (Ani)
    - Dorati - Lambrecht, 53
      Dorati, Antal (Toni)
      Dorati, Melani
      Elias, Jan
      Engelman, Jan
      Eysselstein, Ben van
      Gogh, ir. V.W. van
      Goldberg, Maria
      Goldberg, Szymon
      Hammacher, Arno
      Hammacher, Bram en Renilde
      Hannema-de Stuers Fundatie, Stichting
      Hasselt, Carlos van
      Henkemans, H.
      Heyligers, dr. J.C.
      Hoog, Bernard de
      Huet, Paul
      Hunningher, prof. dr. Benjamin
      Janse, dr. L.C.
      Jong, J. de
      Jordaan, Hans
      Jordaan-van Hasselt, G.
      Jouel, Doreen van
      Katzenstein, Hannah
      Kruyt, Koosje e.v. Hugo Rudolph Kruyt
      Lambrecht, George en Tineke
    - Lichtveld - Wouters, met een uitgaande brief, 54
      Lichtveld, L.A.M. (Lou)
      Lichtveld, Lili
      Lichtveld-Rebel, T.W.
      Meester, Johan de
      Millenaix, Jean
      Moor, Christian de
      N.N. (Annelies, Herman, W., Willem, Marianne en Hans, Pieter),
      Nijhoff, Wouter
      Perony, Yves
      Poelma, Alida
      Reinink-Jordaan, Th.J.M.
      Ross, J.-P.B.
      Spyropoulos, Retty M.
      Steenbergen, Paul
      Sukovi, Endi
      Thomas, Edwin
      Thomas-Hagens, Mies
      Veen, Adriaan van der
      Vester, Frieda
      Viruly, A.
      Vries, A.B. de
      Vrioni, Mina
      Walschap, Gerard
      Wouters, dr. Jos
  - Stukken betreffende zijn buitenlandse reizen, 1957-1975 en z.j; 55-62
    .8 omslagen
    Zie ook inv.nr. 661.
    - Suriname en de Nederlandse Antillen, 1957, 55
    - Israël, 1959, 56
    - New York, 1961, 57
    - Verzamelde prentbriefkaarten uit verschillende landen, 1962 en z.j., 58
    - Dubrovnik, Zomer Festival, 1963, 59
      Zie ook inv.nr. 68.
    - Iran, met een portretfoto van de Sjah van Iran, z.j. (1966), 60
    - Trinidad en Tobago, 1971, 1975, 61
    - Cyprus en Israël, 1972, 62
  - Zakagenda's van hem., 1959-1973; 63-67; 5 delen
    - 1959-1960, 63
    - 1960-1961, 64
    - 1971, 65
    - 1972, 66
    - 1973, 67
  - Foto's, 1963-1964 en z.j.; 68-71; 19 stukken
    - Groepsfoto's van hem, zijn echtgenote en derden bij toneeluitvoeringen en concerten tijdens het Zomer Festival van Dubrovnik, 1963, 68; 3 stukken
    - Foto's van een verblijf bij het echtpaar Beek te Mill () met Nel Slis en Slawa Rostropovitch, 1964, 69; 12 stukken
    - Foto van hem en H. Hagenaar, ambassadeur van Nederland te Istanboel, met visitekaartje, z.j., 70; 2 stukken
    - Foto mogelijk van hem staande bij een archeologische opgraving in een onbekend buitenland, in tweevoud, z.j., 71
  - Teksten van toespraken en concepten van brieven opgemaakt in diverse functies, met bijlage., 1972 en z.j.; 72; 1 omslag
    Zie ook inv.nr. 135.
  - Visitekaartjes door hem ontvangen in diverse functies., z.j.; 73; 1 omslag
- Stukken betreffende zijn functies afzonderlijk, 2
  - Hoofdfuncties, 2.1
    - Leraar Rijks HBS te Groningen en te Amsterdam, 2.1.1
      - Stukken betreffende zijn benoeming en ontslag als leraar staatswetenschappen aan de Rijks H.B.S. te Groningen., 1925-1928; 74
      - Album met foto van waarschijnlijk de Rijks H.B.S. te Groningen, waar hij leraar staatswetenschap was, met losse foto's., z.j. (ca. 1925); 75; 4 stukken en 1 deel
    - Leraar Handelsschool staatshuishoudkunde Amsterdam, 1928-1930, 2.1.2.
      - Stukken betreffende zijn benoeming tot tijdelijk leraar in de Staatswetenschappen en het Handelsrecht aan de 2e Openbare Handelsschool te Amsterdam., 1930; 76; 2 stukken
    - Advocaat te Amsterdam, 2.1.3
      - Proces-verbaal van zijn beëdiging voor het Gerechtshof te Amsterdam als advocaat en procureur, met bijlage, 1928-1929; 77; 2 stukken
    - Secretaris van het College van Curatoren van de Rijksuniversiteit te Groningen, 2.1.4
      - Ingekomen brief van Ö. Banki bij zijn afscheid als secretaris van dit college, met bijlagen., 1939; 1; 4 stukken
        Aanwinst 1987
      - Stukken betreffende zijn dienstverband., 1930-1937; 78; 1 omslag
      - Overzicht van aan deze universiteit door de docenten gegeven colleges., 1933; 79; 1 stuk
      - Lijst van deelnemers aan een bijeenkomst, van mogelijk een nationaal comité ter bestrijdingvan de crisis, waaraan hij als secretaris van dit college deelnam., 1934; 80; 1 stuk
      - Menu van een diner ter gelegenheid van waarschijnlijk het ambtsjubileum van een lid van dit college of van een burgemeester van Groningen, 1936; 81; 1 stuk
      - Groepsfoto's van hem en waarschijnlijk leden van dit college tijdens een bezoek aan Duitsland., 1936; 82; 3 stukken
      - Groepsfoto van hem, N.N. Offerhaus en mogelijk leden van dit college of oud-leden van het Groningse studentencorps, met een groepsfoto van hem en waarschijnlijk de leden van de senaat van deze universiteit., z.j.; 83; 2 stukken
    - Ambtenaar bij het ministerie van Onderwijs, Kunsten en Wetenschappen, 2.1.5.
      - Stukken betreffende zijn dienstverband bij dit ministerie, 1939-1954 en z.j.; 84; 1 omslag
    - Secretaris-generaal van dit ministerie, 2.1.6
      - Ingekomen brief van de P.v.d.A. handelend over de door deze partij te volgen culturele politiek, 1946; 26; 2 stukken
      - Ingekomen brief van V.W. van Gogh met een verantwoording van de financiële resultaten van een Van Gogh tentoonstelling in Zweden, met bijlage, 1946; 27; 2 stukken
      - Stukken betreffende zijn bemoeienis met het Nationale Park De Hoge Veluwe en het Rijksmuseum Kroller-Muller., (1935) 1940-1972; 85-96; 5 omslagen, 4 stukken en 1 deel
        Zie ook inv.nr. 290.
        - Hypotheekakte ten behoeve van de naamloze vennootschap "Nederlandsche Uitvoermaatschappij N.V. in liquidatie" te Den Haag ten laste van de stichting "Het Nationale Park De Hoge Veluwe" te Den Haag, afschrift, 1935, 85
        - Stukken betreffende de financiën, 1941, 86; 1 omslag
        - Stukken betreffende het verzoek aan de Duitse autoriteiten om vergoeding voor in beslag genomen terreinen, 1941, 87; 1 omslag
        - Nota van zijn hand betreffende het park, met concept, en stukken betreffende de totstandkoming van een regeling met de overheid inzake dit park, (1940) 1941-1942, 88; 1 omslag
        - Ingekomen brief van de rentmeester van dit park betreffende de verstrekking van toegangsbewijzen aan hem en zijn kinderen, met bewijs van toegang voor hem, 1941, 1944, 89; 2 stukken
        - Stukken betreffende het plan voor de aanleg van een beeldentuin bij het Rijksmuseum Kröller-Muller, met een knipsel betreffende de opening van de beeldentuin door minister Cals, en prentbriefkaarten, 1955-1961 en z.j., 90; 1 omslag
        - Foto's van de opening van de tentoonstelling in dit museum van de collectie Urvater te Brussel, met begeleidende brief en het menu van een diner ter gelegenheid van de tentoonstelling, gesigneerd, 1957, 91; 4 stukken
        - Foto's van de overdracht aan dit museum van het door Isidor Opsomer geschilderd portret van Henri van de Velde, 1957, 92; 3 stukken
        - Programma van de herdenking van het 25-jarig bestaan van dit museum, met een overzicht van de organisatie, de collectie en de activiteiten over de jaren 1938-1963, 1963, 93
        - Foto's van het afscheid van prof. dr. A.M. Hammacher als directeur van dit museum, 1963, 94; 4 stukken
          Zie ook inv.nr. 323.
        - Stukken betreffende de door hem gehouden toespraak ter gelegenheid van de onthulling van het beeld van Henry Moore "Drie Staande Motieven" in de beeldentuin van het museum, 1965, 95; 1 omslag
        - De taak, mei 1940 - april 1945. De lotgevallen van het Nationale Park De Hoge Veluwe, het Rijksmuseum Kroller-Muller en het huis St. Hubertus gedurende de bezettingsjaren, door Salomon van Deventer, 1968, 1972, 96
          Met opdracht van Mary van Deventer-Bottler, de echtgenote van de auteur.
      - Notulen van vergaderingen van het College van Interacademiaal Overleg, met bijlagen, door hem ontvangen als lid van dit college, 1940-1941; 97; 1 omslag
      - Uitnodiging van het Comité "Maneto" voor het concert Vrije Klanken in het Concertgebouw te Amsterdam, met programmaboekje., 1945; 98; 1 stuk en 1 katern
      - Stukken ontvangen als voorzitter van het door de minister van O., K. en W. ingestelde Uitvoerend Comité voor een in Londen te houden tentoonstelling van Nederlandse Beeldende Kunst., 1945; 99; 1 omslag
      - Programma van een concert van het Concertgebouworkest onder leiding van Eduard van Beinum, 1945; 100; 1 stuk
      - Tekst van de door koningin Wilhelmina tot de leden van de Staten-Generaal uitgesproken troonrede., 1945; 101; 1 stuk
      - Foto's van hem, L.A.M. Lichtveld, een Nederlandse officier en een onbekende derde tijdens een bijeenkomst mogelijk op het ministerie van O., K. en W., z.j. (ca. 1945); 102; 3 stukken
      - Blanco enveloppe van het Departement van Volksvoorlichting en Kunsten, met stempel van het Departement van Onderwijs, Kunsten en Wetenschappen, in tweevoud., z.j. (ca. 1945); 103; 2 stukken
      - Portretfoto van de minister van O., K. en W. prof. dr. G. van der Leeuw. z.j. (ca. 1945), 104; 1 stuk
      - Bewijs van toegang voor hem voor alle onder auspiciën van het Entertainment Committee of the Netherlands staande ontspanningslokaliteiten, voorstellingen of manifestaties, z.j. (ca. 1945); 105; 1 stuk
      - Stukken betreffende zijn deelname aan de Hollandsche Week in België., 1946; 106; 3 stukken
      - Uitgaande brieven van mr. M. Nijhoff aan dr. D. Goedhuis, ambassadeur te Londen, en dr. W. van Tets, ambassadeur te Dublin, betreffende zijn bezoek aan Londen, afschriften, 1946; 107; 2 stukken
      - Programma van zijn bezoek aan de provincie Friesland., 1946; 108; 1 stuk
      - 'Culturele afbraak', artikel uit een onbekende krant betreffende de reorganisatie van het ministerie van O. K. en W. ten gevolge van de bezuinigingen van de rijksoverheid., 1946; 109; 1 stuk
      - Exemplaar van het maandblad Kroniek van kunst en cultuur met een artikel van zijn hand getiteld 'L'Esprit Europeene', betreffende de door hem bijgewoonde bijeenkomst van Europese filosofen, schrijvers en andere intellectuelen te Genève, met een artikel van J.L. Heldring uit NRC Handelsblad getiteld 'De Europeaan bestaat niet', inzake zijn op deze conferentie te Genève uiteengezette opvattingen over Europa., 1946, 2005; 110; 1 katern en 1 stuk
      - Stukken betreffende zijn bemoeienis met het Nederlandse filmwezen, 1946-1973; 111-115; 5 katernen en 1 stuk
        - Exemplaar van Officieel orgaan van den Nederlandschen Bioscoop-Bond met de tekst van de door hem gehouden rede bij de installatie van de Commissie voor het Filmwezen, 1946, 111
        - Exemplaar van Officieel orgaan van den Nederlandschen Bioscoop-Bond met een artikel over de week van de Franse film in Nederland en zijn bij die gelegenheid gehouden toespraak, in tweevoud, 1946, 112; 2 katernen
        - Exemplaar van Officieel orgaan van den Nederlandschen Bioscoop-Bond met een artikel over de door hem verrichte opening van de Nederlandse Filmstudio, 1948, 113
        - Exemplaar van het tijdschrift Film, het orgaan van de Nederlandse Bioscoopbond, 1970, 114
        - Ingekomen brief van J.G.J. Bosman waarin hij ter gelegenheid van diens afscheid als lid van het bestuur van de Nederlandse Bioscoopbond hem bedankt voor zijn steun, 1973, 115; 1 stuk
      - Albums met handtekeningen van te zijner huize van mr. Reinink ontvangen gasten, met bijlagen., 1946-1956 en z.j.; 116-119; 3 delen en 1 omslag
        - 1946-1955, met een lijst van genodigden en verdere bijlagen, 116
        - 1948-1956, met lijsten van genodigden en verdere bijlagen, 117
        - 1955, met bijlage, 118
        - Lijsten van genodigden, z.j., 119; 1 omslag
      - Stukken ontvangen en opgemaakt als lid van de Nederlandse delegatie naar de algemene vergaderingen van de Unesco., 1946-1962; 120-123; 11 stukken en 1 omslag
        Zie ook inv.nr. 526.